臺灣基隆地方法院刑事判決　　　　　　　 94年度訴字第954號
公　訴　人　臺灣基隆地方法院檢察署檢察官
被　　　告　乙○○
上列被告因毒品危害防制條例案件，經檢察官提起公訴（94年度
毒偵字第2510號、第2651號、第2747號），本院合議庭裁定由受
命法官獨任進行審判，經改依簡式審判程序審理後判決如下︰
    主  　　文
乙○○連續施用第一級毒品，累犯，處有期徒刑拾月。扣案含有
第二級毒品安非他命殘渣之吸食器貳組及塑膠袋壹只均沒收銷燬
之；又扣案之注射針筒及藥鏟各壹支均沒收之。
    事     實
一、乙○○前因施用第二級毒品案件，經裁定送觀察勒戒後，認
    無繼續施用毒品之傾向，由臺灣士林地方法院檢察署檢察官
    於民國91年3 月1 日，以91年度毒偵字第235 號為不起訴處
    分確定，並於91年3 月5 日執行完畢釋放。再因施用第二級
    毒品案件，經本院判處有期徒刑3 月，如易科罰金，以300
    元折算1 日確定，甫於94年4 月25日易科罰金執行完畢。詎
    其仍未戒斷毒癮，於觀察勒戒執行完畢後之5 年內，復基於
    施用第一級毒品海洛因之概括犯意，自94年6 月27日晚間9
    時40分許為警採尿前回溯24小時內某時起（扣除為警查獲後
    至警局採尿之時間），至同年9 月8 日下午2 時50分許為警
    採尿前回溯24小時內某時止（扣除為警查獲後至警局採尿之
    時間），在基隆市五堵區友人住處等地，以將第一級毒品海
    洛因置於吸食器內之方式，平均一星期施用2 次，而連續施
    用第一級毒品海洛因多次，並於上開期間內，另基於施用第
    二級毒品安非他命之概括犯意，平均四、五天1 次，將第二
    級毒品安非他命與第一級毒品海洛因混合，而同時連續施用
    第一級毒品海洛因及第二級毒品安非他命多次。嗣為警先後
    於下列時、地查獲，並扣得下列各物：
  (一)94年6 月27日晚間9 時30分許，因其持偽造之身分證件至臺
    北市○○區○○路439 號之士林區戶政事務所申請補發國民
    身分證時，為警當場逮捕（偽造身分證部分另案偵辦），經
    其同意採集尿液送驗，結果呈鴉片類及安非他命類之陽性反
    應。
  (二)94年6 月29日凌晨3 時許，在桃園縣桃園市○○路48巷9 號
    之「48街舞廳」前為警查獲，並扣得其持有之第三級毒品愷
    他命（含塑膠袋毛重0.445 公克），及其所有預備供施用第
    一級毒品海洛因用之注射針筒及塑膠藥鏟各1 支。
  (三)94年9 月8 日下午2 時20分許，在基隆市○○區○○街11號
    3 樓為警查獲，並扣得含有第二級毒品安非他命殘渣之吸食
    器2 組及塑膠袋1 只。
二、案經臺北市政府警察局士林分局、桃園縣政府警察局桃園分
    局及基隆市警察局第三分局移送臺灣基隆地方法院檢察署檢
    察官偵查起訴。
    理     由
壹、程序事項
    本件被告乙○○所犯者非為死刑、無期徒刑、最輕本刑為3
    年以上有期徒刑之罪或高等法院管轄第一審案件，其於準備
    程序進行中，先就被訴事實為有罪之陳述，經告知其簡式審
    判程序之旨，並聽取公訴人、被告之意見後，本院業已依刑
    事訴訟法第273 條之1 第1 項之規定，裁定由受命法官獨任
    以簡式審判程序進行本案之審理。
貳、實體事項
一、上開犯罪事實有下列證據足以證明：
  (一)被告之供述：
    上揭事實，業據被告於本院準備程序及審理中坦承不諱，其
    自白核與下列事證相符，可以採信。
  (二)台灣檢驗科技股份有限公司濫用藥物尿液檢驗報告1 紙、台
    灣尖端先進生技醫藥股份有限公司濫用藥物檢驗報告2 紙：
    被告為警查獲後所採集之尿液經送驗結果，呈安非他命、甲
    基安非他命、嗎啡及可待因之陽性反應。
  (三)注射針筒1 支、藥鏟各1 支、含有第二級毒品安非他命殘渣
    之吸食器2 組及塑膠袋1 只。
  (四)臺灣高等法院被告前案紀錄表1 份：
    被告因施用第二級毒品案件，經執行觀察勒戒，於91年3 月
    5日執行完畢。
二、被告於本院審理時供稱不復記憶施用第一級毒品海洛因之時
    間，然按一般人注射海洛因或嗎啡後，經體內吸收代謝約30
    分鐘內開始排入尿中，而以最初6 至12小時排出量最多，約
    有75% 可在施用後24小時內經由尿液中排出體外，剩餘量則
    可能在數日內分別排出體外；其毒品反應能否檢出，須視其
    施用量而定，施用量多者，於施用後4 、5 日仍有可能檢出
    毒品反應，施用量少者，可能在24小時後即無檢出毒品反應
    ，此有法務部調查局（82）陸字第82031487號檢驗通知書說
    明在案。是本院認被告係自第一次為警查獲後之94年6 月27
    日晚間9 時40分許為警採尿前回溯24小時內某時起（扣除為
    警查獲後至警局採尿時之時間），至最後一次為警查獲後之
    同年9 月8 日下午2 時50分許為警採尿前回溯24小時內某時
    止（扣除為警查獲後至警局採尿時之時間），連續施用第一
    級毒品海洛因。
三、論罪科刑之理由：
  (一)按海洛因、安非他命分係毒品危害防制條例第2 條第2項第1
    款、第2 款所定之第一級毒品、第二級毒品，被告予以施用
    ，核其所為，係犯毒品危害防制條例第10條第1 項、第2 項
    之施用第一級、第二級毒品罪。又被告因施用而持有第一級
    毒品海洛因、第二級毒品安非他命，其持有第一級毒品與第
    二級毒品之低度行為應為施用第一級毒品與第二級毒品之高
    度行為所吸收，不另論罪。
  (二)被告同時施用第一級毒品海洛因、第二級毒品安非他命，以
    一行為觸犯二罪名，為想像競合犯，應依刑法第55條之規定
    ，從一重之施用第一級毒品罪處斷。檢察官認應分論併罰，
    尚有未洽。
  (三)被告先後多次施用第一級毒品海洛因，時間緊接，且觸犯構
    成要件相同之罪名，顯係出於概括犯意為之，為連續犯，應
    論以一罪，並依法加重其刑。
  (四)被告曾受如事實欄所載有期徒刑之執行完畢，於5 年以內再
    犯本件有期徒刑以上之罪，為累犯，應依法遞加重其刑。
  (五)爰審酌被告有施用毒品前科，猶不知悔改，雖施用毒品係戕
    害自身健康，對社會危害不大，然其一再施用毒品，顯未有
    戒斷毒品之決心，易受社會影響，有長期與社會隔離之必要
    ，暨其自我麻醉之動機、行為之手段、所生危害與犯後態度
    等一切情狀，量處如主文所示之刑。
四、沒收：
  (一)被告供稱扣案之注射針筒及藥鏟各1 支係其所有，預備供施
    用第一級毒品海洛因之用，爰均依刑法第38條第1 項第2 款
    宣告沒收之；又扣案之吸食器2 組及塑膠袋1 只內含有第二
    級毒品安非他命之殘渣，亦據被告供承在卷，因所含毒品量
    微，無法與上揭扣案物分離，爰均依毒品危害防制條例第18
    條第1 項前段之規定宣告沒收銷燬之。
  (二)被告於94年6 月29日凌晨3 時許，為警在桃園縣桃園市○○
    路48巷9 號「48街舞廳」查獲時，所扣得之白色結晶體經送
    行政院衛生署管制藥品管理局檢驗結果，含有管制之第三級
    毒品愷他命，並非第二級毒品安非他命，有該局管檢字第09
    40008466號檢驗成績書1 紙在卷可憑，被告無正當理由持有
    第三級毒品，與本案被告施用第一級、第二級毒品部分無相
    關聯，爰不予宣告沒收，應由檢察官另為適法之處理，附此
    敘明。
五、應適用之法條：
　　刑事訴訟法第273 條之1 第1 項、第310 條之2 、第454 條
    第1 項、第299 條第1 項前段，毒品危害防制條例第10條第
    1 項、第2 項、第23條第2 項、第18條第1 項前段，刑法第
    11條、第56條、第55條、第47條、第38條第1項第2款。
六、對於本件判決如有不服，得自收受送達後10日內，向本院提
    出上訴書狀，上訴於臺灣高等法院。
本案經檢察官甲○○到庭執行職務。
中　　華　　民　　國　　94　　年　　12　　月　　21　　日
                  刑事第二庭法  官  劉桂金
以上正本證明與原本無異。
對於本件判決如有不服，應於收受送達後10日內，向本院提出上
訴書狀，上訴於臺灣高等法院，並按他造當事人之人數附具繕本
。
中　　華　　民　　國　　94　　年　　12　　月　　22　　日
                            書記官  丁文宏
附錄論罪法條：
毒品危害防制條例第10條：
施用第1 級毒品者，處6 月以上5 年以下有期徒刑。
施用第2 級毒品者，處3 年以下有期徒刑。
